# 请教陈版，关于合同能源管理

提问人：super 小兔妈咪 时间：2016-12-18 20:55:07
陈版，您好，我想问问采用经营租赁方式进行节能公司账务处理时，对于节能资产按分享期计提折旧，那么还考虑残值吗？受益期满，按捐赠处理，对于用能单位按什么价值入账呢。谢谢

回答人：chenyiwei
因为期满时节能设施无偿移交给用能单位，所以预计净残值为零。用能单位严格来说入账价值应为零。

提问人：zhs7403 时间：2016-12-19 09:59:24
陈老师,该问题在2010-2016阿案例汇编或者计学是否有相应的案例可以参考?

回答人：chenyiwei
问题4-2-19（合同能源管理的会计处理）